臺灣臺北地方法院民事裁定
111年度北小聲字第26號
聲  請  人  何治馨  
代  理  人  林家祺律師
上列聲請人與相對人宋真坦間請求損害賠償事件（本院111年度
北小字第763號），聲請人聲請交付法庭錄音光碟，本院裁定如
下：
    主  文
聲請駁回。
    理  由
一、按當事人及依法得聲請閱覽卷宗之人，因主張或維護其法律
    上利益，得於開庭翌日起至裁判確定後6個月內，繳納費用
    聲請法院許可交付法庭錄音或錄影內容。前項情形，依法令
    得不予許可或限制聲請閱覽、抄錄或攝影卷內文書者，法院
    得不予許可或限制交付法庭錄音或錄影內容。法院組織法第
    90條之1第1項前段、第2項分別定有明文。次按，言詞辯論
    筆錄內，應記載辯論進行之要領。法院得依當事人之聲請或
    依職權，使用錄音機或其他機器設備，輔助製作言詞辯論筆
    錄。其辦法，由司法院定之。民事訴訟法第213條第1項前段
    及第213條之1亦有明定。又法庭錄音之目的在輔助製作筆錄
    ，以提升筆錄製作之效率及正確性，並非取代筆錄，訴訟當
    事人如爭執筆錄記載與法庭實際進行情形不符，應具體指明
    相異之處，聲請法院核對法庭錄音，據以更正或補充筆錄以
    為救濟。是當事人聲請法院交付法庭錄音光碟，自不得逾越
    錄音係為輔助製作筆錄特定目的之必要範圍，且須具有正當
    合理之關聯，始認聲請有法律上利益。
二、聲請意旨略以：鈞院於民國111年6月20日言詞辯論筆錄第6
    頁第5行記載之「水泥隙跟填隙縫的證照」部分，應更正為
    「水泥系防水施工、填縫系防水施工的證照」，又111年8月
    8日有關證人陽復甦及證人彭清之證詞因與事實不符，故為
    確認該陳述內容與110年之現場錄音內容是否相異，爰依法
    院組織法第90條之1、法庭錄音錄影及其利用保存辦法第8條
    規定，聲請交付111年6月20日及同年8月8日庭期開庭內容之
    錄音光碟云云。
三、經查，本件聲請人之聲請狀內容係稱本院於111年6月20日之
    言詞辯論筆錄第6頁第5行記載之「水泥隙跟填隙縫的證照」
    部分，應更正為「水泥系防水施工、填縫系防水施工的證照
    」，故認筆錄記載與法庭實際進行情形不符，然於此情形，
    聲請人應係向法院聲請核對法庭錄音，據以更正或補充筆錄
    以為救濟，尚無聲請交付法庭錄音光碟之必要。又聲請人稱
    證人陽復甦及證人彭清於111年8月8日言詞辯論期日之證詞
    與事實不符，欲確認該陳述內容與110年之現場錄音內容是
    否相異云云。然本院已就證人陽復甦及證人彭清於111年8月
    8日言詞辯論期日當庭所為之陳述於筆錄內記載，且聲請人
    並無敘明上開審判期日筆錄記載，就有關民事訴訟法第213
    條所規定之各項言詞辯論筆錄應記載之事項有何缺漏之處，
    亦未具體指明法院筆錄有何不符之處，況縱筆錄有不符之處
    ，亦屬聲請法院核對法庭錄音光碟，據以更正或補充以為救
    濟，亦如前述，故聲請人以此聲請交付法庭錄音光碟，亦有
    未合。此外，聲請人並無提出其他因主張或維護其法律上利
    益，而須聲請交付上開法庭錄音光碟之理由。從而，聲請人
    本件聲請，難認有據，應予駁回。
四、爰裁定如主文。
中　　華　　民　　國　　111 　年　　10　　月　　14　　日
                  臺北簡易庭  法  官　陳家淳
以上正本證明與原本無異。
如不服本裁定，應於裁定送達後10日內向本庭提出抗告狀（須按
他造當事人人數附繕本），並繳納裁判費新臺幣1,000元。
中　　華　　民　　國　　111 　年　　10　　月　　14　　日
                              書記官　蘇炫綺